# **Carlos Andrés Frinch Mora**

Email: ca.frinch@gmail.com Cel.: 994238143 Dirección: Stgo. Centro

<u>Portafolio</u> <u>Linkedin</u>

## **Sobre Mí**

¡Hola!, soy un desarrollador fullstack, me especializo en el backend, también me manejo bien en el front. Realice un bootcamp de Fullstack Java en Generation, que me permitió obtener valiosas habilidades tanto técnicas como blandas. Titulado en diseño de videojuegos en el cual he trabajado principalmente como independiente más de 1 año con proyectos personales y eventos de la comunidad, los cuales puedo destacar la programación orientada a objetos, diseño UI y sistemas de interfaz, IA básica, testing y metodologías agiles.

Me considero una persona muy autodidacta, me gusta aprender y disfruto de programar junto con trabajar en equipo generando un buen ambiente de trabajo, estoy actualmente realizando proyectos personales para agregar a mi portafolio he ir aplicando lo aprendido. Estoy motivado por crecer con una empresa donde pueda aportar mis capacidades y enfrentar nuevos desafíos.

# **Experiencia Laboral**

**Bici Conectados – Generation Chile** abril 2024 – julio 2024(Proyecto de 3 meses) Proyecto realizado bajo un ODS de la ONU para un chile más sustentable y reducir la huella de carbono.

Desarrollador Fullstack

- Desarrollé un sistema web para facilitar rutas de bicicletas que priorizan ciclovías, para disminuir el impacto ambiental y fomentar el uso de la bicicleta.
- Trabajé con react implementando Leaflet para la lógica de búsqueda de direcciones y trazado de rutas, también realicé páginas responsivas y conectando nuestra api con axios.
- Utilice Spring Boot MVC para la API Rest del proyecto, utilizando JWT, el CRUD completo, JPA y MySQL.
- Trabajé en el diseño utilizando figma, para agilizar el desarrollo de la interfaz de la página web con lo cual contribuí al complimiento de los tiempos establecidos por el proyecto y materializar las ideas del grupo.

# **Desarrollador Independiente**

Desarrollador de Videojuegos

- Shoot Fast Cowboy (2023- 3meses) Realicé un proyecto de duelos de vaqueros en 3D con desafiantes niveles. Integré una base de datos con Firebase y a la vez autentificación para que los jugadores pudieran compartir sus tiempos de disparo y entrar a un ranking de velocidad de cada nivel.
- ReWorld (2023 1 mes) Colabore con un arquitecto para realizar un proyecto de 2 semanas, donde
  integre y adapte archivos 3d de arquitectura dentro del proyecto como departamentos, objetos, y
  llevamos a cabo un videojuego con efectos especiales donde convertíamos la basura en materiales
  de construcción y creábamos casas con material reciclado.
- Space Tournament (2017 6 meses) Proyecto de título donde lidere a 4 personas multidisciplinarias, para llevar a cabo un gran proyecto de 6 meses, Trabaje principalmente en el área de programación realizando toda la lógica con C#, fui el principal encargado de ir integrando el trabajo de todo el equipo y dar el feedback correspondiente.

## Microplay S.A.

diciembre 2018 - diciembre 2022

Vendedor Senior-Subadministrador

- Asesoría a los clientes sobre productos y servicios de tecnología y así identificar sus necesidades y recomendar los productos más adecuados.
- Me desempeñe de subadministrador liderando de un equipo de 3 personas, responsable de apertura
  y cierre del local, cuadratura de caja con Excel, Aseo del local, funciones administrativas como
  facturas y guías de despacho.

### **Niebla Games**

junio 2017- octubre 2017

Práctica Profesional

- Colaboré con el programador principal, para implementar mecánicas de un juego de cartas para llevarlo a un entorno virtual.
- Trabaje para implementar una interfaz de conexión a servidor y realizar una comunicación entre jugadores en Unity.

## Educación

### **Desarrollador FullStack Java**

abril 2024 – julio 2024

BootCamp Generation Chile Certificación intensiva de 530 horas.

# Diseñador de Videojuegos

marzo 2014 - octubre 2017

*Instituto Profesional Arcos*Titulado 8 semestres de duración

## **Habilidades Técnicas**

- Lenguajes: C#, Java, HTML, CSS, JS.
- Frameworks: ASP.NET Core (en progreso), Spring Boot.
- Herramientas: Figma, Firebase, Jira, Git/GitHub, MySQL, SQL Server, Photoshop.
- Otros: Patrones de diseño, Microservicios, React Js, API Rest, MVC, Node.js, Comandos Linux Metodologías Agiles, diseño de interfaces, Testing, Json, Postman.

#### **Idiomas**

Inglés Intermedio(B1)

## **Habilidades Personales**

• Autodidacta, Comunicación, Liderazgo, Trabajo en equipo, Adaptación al cambio.